【裁判字號】    97,消債更,90
【裁判日期】    971231
【裁判案由】    更生事件
【裁判全文】
臺灣士林地方法院民事裁定            97年度消債更字第90號
債  務  人  甲○○
代  理  人  鍾周亮律師
上列債務人聲請更生事件，本院裁定如下：
    主  文
債務人甲○○自中華民國九十七年十二月三十一日十七時起開始
更生程序。命司法事務官進行本件更生程序。
    理  由
一、按債務人與金融機構協商成立者，不得聲請更生或清算，但
    因不可歸責於己之事由，致履行顯有重大困難者，不在此限
    。本條例施行前，債務人依金融主管機關協調成立之中華民
    國銀行公會會員辦理消費金融案件無擔保債務協商機制與金
    融機構成立之協商，準用前項之規定，消費者債務清理條例
    第151 條第5 項、第6 項分別定有明文。次按，債務人不能
    清償債務或有不能清償之虞，且無擔保或無優先權之債務總
    額未逾新臺幣（下同）1,200 萬元者，於法院裁定開始清算
    程序或宣告破產前，得向法院聲請更生，觀諸消費者債務清
    理條例第3 條、第42條第1 項規定自明。又法院開始更生程
    序之裁定，應載明其年、月、日、時，並即時發生效力，同
    條例第45條第1 項亦有明定。
二、聲請意旨略以：伊有不能清償債務情事，前曾於民國95年間
    依照「中華民國銀行公會會員辦理消費金融案件無擔保債務
    協商機制」請求共同協商債務清償方案，並協商成立，協商
    條件為每月還款3萬7,060元，另須繳納未加入協商之合作金
    庫商業銀行，每月約8,000 餘元之無擔保債務，致伊每月須
    清償約4萬5,060 元。惟伊每月薪資約5 萬9,542元，尚須扶
    養二名子女，是伊每月按協商條件還款及另行清償合作金庫
    商業銀行之無擔保債務後，僅剩約1萬4,482元作為伊及子女
    之生活費用，已無法維持基本生活必要支出。且伊無擔保及
    無優先權債權之債務總額未逾1,200 萬元，復未經法院裁定
    開始清算或宣告破產，爰向本院聲請更生等語。
三、經查，聲請人所主張之上開事實，業據提出中華民國銀行公
    會會員辦理消費金融案件無擔保債務協商機制協議通知書影
    本（見本院卷第124至127頁）、債務人全戶戶籍謄本（見本
    院卷第27頁）、95、96年度綜合所得稅各類所得資料清單（
    見本院卷第204 、205 頁）、財團法人金融聯合徵信中心當
    事人綜合信用報告之協商前置專用債權人清冊（見本院卷第
    107 至111 頁）、合作金庫商業銀行（長安分行）之綜合存
    款存摺（見本院卷第281 至286 頁）及合作金庫商業銀行借
    款資料查詢表（見本院卷第287 、288 頁）等為證，核閱屬
    實，堪認為真正。此外，債務人復查無消費者債務清理條例
    第6 條第3 項、第8 條或第46條各款所定駁回更生聲請之事
    由存在，則債務人聲請更生，應屬有據，爰裁定如主文。
中    華    民    國    97    年    12    月    31    日
                  民事第二庭  法      官  陳玉曆
上為正本係照原本作成。
本件不得抗告。
中    華    民    國    97    年    12    月    31    日
                              書  記  官  吳華瑋


司法院資訊處製作；財團法人民間司法改革基金會備份。
